# 股份支付与非经常损益

提问人：lxch119 时间：2011-11-08 12:03:29
请教各位高手，听说最新规定，股份支付计入费用的那部分，重新要作为非经常损益了？ 前段时间我记得好像本版面讨论的是不作为非经常损失的？ 到底现在是怎么处理的呢？

回答人：chenyiwei
这是发行部目前的政策把握口径，认为符合“偶发性”特征。但又表示，如果采用期权方式而不是限制性股票方式的，则可以作为经常性损益。（我实在看不出这两者在确认费用方面有什么区别） 而且，这样规定，将导致IPO前的股份支付与上市后的股权激励在认定非经常性损益问题上的标准不一致，产生协调难题。